ko: 미끼 자세: 경계; 섭식; 비행; 깃털 다듬기; 휴식/수면; 수영; 직립; 보행; 기타
sl-SI: Položaj vabe: Preža; Hranjenje; Letenje; Čiščenje perja; Počivanje/spanje; Plavanje; Pokončno; Hoja; Drugo
zh-CN: 假饵姿势: 警觉; 进食; 飞行; 理毛; 休息/睡眠; 游泳; 直立; 行走; 其他
th: ท่าล่อ: ระแวดระวัง; กำลังกินอาหาร; กำลังบิน; กำลังไซ้ขน; พักผ่อน/กำลังนอนหลับ; กำลังว่ายน้ำ; ยืนตรง; กำลังเดิน; อื่นๆ
vi: Tư thế mồi nhử: Cảnh giác; Đang ăn; Đang bay; Rỉa lông; Đang nghỉ/ngủ; Đang bơi; Đứng thẳng; Đang đi; Khác
tr: Mühre duruşu: Tetik; Beslenen; Uçan; Tüylerini temizleyen; Dinlenen/uyuyan; Yüzen; Dik duran; Yürüyen; Diğer
pl: Pozycja wabika: Czujna; Żerująca; W locie; Czyszcząca pióra; Odpoczywająca/śpiąca; Pływająca; Wyprostowana; Idąca; Inne
sk-SK: Pozícia návnady: Ostražitý; Kŕmiaci sa; Letiaci; Čistiaci si perie; Odpočívajúci/spiaci; Plávajúci; Vzpriamený; Kráčajúci; Iné
nl: Lokaas houding: Waakzaam; Voedend; Vliegend; Poetsend; Rustend/slapend; Zwemmend; Rechtop; Lopend; Overige
zh-TW: 誘餌姿態: 警戒; 覓食; 飛行; 梳理羽毛; 休息/睡眠; 游泳; 直立; 步行; 其他
pt-PT: postura de isco: Alerta; A alimentar-se; A voar; A limpar as penas; Em descanso/a dormir; A nadar; Direito; A caminhar; Outro
bg-BG: Позиция на примамката: Нащрек; Хранеща се; Летяща; Чистеща перата си; Почиваща/спяща; Плуваща; Изправена; Ходеща; Друго
sv: Lockbetshållning: Vaksam; Ätande; Flygande; Putsande; Vilande/sovande; Simmande; Upprätt; Gående; Övrigt
nb: Lokkeholdning: På vakt; Beitende; Flygende; Fjærpussende; Hvilende/sovende; Svømmende; Oppreist; Gående; Annet
en: Decoy posture: Alert; Feeding; Flying; Preening; Resting/Sleeper; Swimming; Upright; Walking; Other
el: Στάση δολώματος: Σε εγρήγορση; Τρέφεται; Εν πτήσει; Περιποίηση φτερών; Ανάπαυση/Ύπνος; Κολύμπι; Όρθιο; Βάδισμα; Άλλο
ru: Поза манка: Сторожевое; Кормящее; Летящее; Чистящее перья; Отдыхающее/спящее; Плавающее; Вертикальное; Идущее; Другое
it: postura da esca: In allerta; In pastura; In volo; In pulizia piumaggio; A riposo/addormentato; A nuoto; In piedi; In cammino; Altro
ja: デコイの姿勢: 警戒; 食事中; 飛行中; 毛づくろい中; 休憩/睡眠中; 水泳中; 直立; 歩行中; その他
hr-HR: Pozicija mamca: Oprez; Hranjenje; Letenje; Čišćenje perja; Odmaranje / spavanje; Plivanje; Uspravno; Hodanje; Ostalo
pt-BR: Postura da isca: Alerta; Alimentando-se; Voando; Limpeza de penas; Descansando/dormindo; Nadando; Ereta; Andando; Outra
de: Haltung des Lockvogels: Wachsam; Fressend; Fliegend; Putzend; Ruhend/Schlafend; Schwimmend; Aufrecht; Gehend; Sonstige
fr: Posture du leurre: Alerte; Nourrissage; En vol; Lissage des plumes; Au repos/dormeur; Nageur; Droit; En marche; Autre
da: Lokkemidlets positur: På vagt; Spisende; Flyvende; Pudsende; Hvilende/sovende; Svømmende; Opstående; Gående; Andet
cs: Pozice nástrahy/balabánu: V pohotovosti; Krmící se; Letící; Čistící se; Odpočívající / spící; Plavající; Vzpřímený; Jdoucí; Jiné
fi: Houkutuslinnun asento: Valpas; Syövä; Lentävä; Sukiva; Lepäävä/nukkuva; Uiva; Pysty; Kävelevä; Muu
hu: Csali testtartása: Éber; Táplálkozó; Repülő; Tollászkodó; Pihenő/alvó; Úszó; Álló; Sétáló; Egyéb
es: Postura del señuelo: Alerta; Alimentación; En vuelo; Acicalándose; Descansando/durmiendo; Nadando; Erguido; Caminando; Otro
lt-LT: Masalo poza: Budrus; Besimaitinantis; Skrendantis; Besivalantis plunksnas; Besiilsintis / miegantis; Plaukiantis; Status; Einantis; Kita
ro-RO: Postura momeală: Alertă; Hrănire; Zbor; Toaletare; Odihnă/Dormit; Înot; Vertical; Mers; Altele